【裁判字號】    92,易,348
【裁判日期】    920422
【裁判案由】    竊盜
【裁判全文】
臺灣高雄地方法院刑事判決                          九十二年度易字第三四八號
    公  訴  人  臺灣高雄地方法院檢察署檢察官
    被      告  甲○○
右列被告因竊盜案件，經檢察官提起公訴（九十一年度偵字第二四０九二號），本院
判決如左：
    主  文
甲○○竊盜，處有期徒刑陸月，如易科罰金，以參佰元折算壹日。
    事  實
一、甲○○於民國九十一年十月二十九日上午十時許，在高雄市○○區○○路之小港
    醫院前，見高守密所有由丙○○使用中之車牌號碼ＯＺＬ─０七五號重型機車停
    放於該址，竟意圖為自己不法之所有，以不詳方法開啟該機車之龍頭鎖及電門，
    而將該機車啟動竊取，得手後供己代步之用，嗣於九十一年十月三十日上午九時
    四十分許，因在高雄市○○街與新疆街口經警員乙○○、丁○○追捕，而欲騎乘
    上開機車逃跑時，為警查獲。
二、案經高雄市政府鼓山分局移送臺灣高雄地方法院檢察署檢察官偵查起訴。
    理  由
一、訊據被告甲○○固不否認於九十一年十月三十日上午九時四十分許，在高雄市○○街與新彊街口，因系爭機車為警員乙○○、丁○○逮捕之事實，惟矢口否認有
    前揭竊盜犯行，辯稱：案發當日早上，我是與林春哖到附近的九如公園散步，後
    來警察要帶我回警局，我害怕就跑走，在跑的時候發現系爭贓車有鑰匙插在電門
    上，於是我便想騎該部機車離開現場，至於那部機車為何停在哪裡，我根本不知
    道，我也沒有偷那部機車云云，經查：
（一）車牌號碼ＯＺＬ─０七五號重型機車係高守密所有由其夫丙○○使用，而於九
      十一年十月二十九日上午十時許，在高雄市○○區○○路之小港醫院前失竊，
      業據被害人丙○○於警訊及偵查中指述綦詳，並有高雄市政府警察局鼓山分局
      車輛協尋電腦輸入單、車輛失竊資料作業─查獲車輛認可資料、車籍作業系統
      ─查詢認可資料、贓物認領保管收據各一紙附卷可稽。
（二）依證人即逮捕被告之員警乙○○於偵訊及本院審理中所證述在逮捕被告時自系
      爭機車椅墊下有掉出二頂安全帽，經詢問與被告一同前來之林春哖供述係其二
      人所有等語（參見偵查卷第二十頁反面及本院九十二年三月六日審判筆錄），
      而被告於警訊亦不否認將安全帽置於該車上等語，是以，該贓車若非被告所竊
      取騎乘，何以其安全帽會在該機車座墊下。
（三）此外，證人即逮捕被告之員警丁○○分別於偵訊及本院審理時證稱：「九十一
      年十月三十日上午九時四十分許，我與另一警員乙○○一同開巡邏車至伊犁街
      與新彊街口，發現被告在新彊街一三一號前，形跡可疑即上前盤查，因被告未
      帶證件，且願配合回警局調查，先至該街口之九如公園與林春哖交談後，即返
      回停在街口之警車時，不料被告竟拔腿就跑，且直接跑往伊犁街一三七號前系
      爭贓車停放處，坐上該機車旋將機車發動，欲騎車離去，但我將被告推倒在地
      ，此時安全帽便從機車座墊下之置物箱掉出來，而被告跌倒後又逃跑，我再追
      了十五公尺左右才將被告緝獲」等語明確（參見偵查卷第十九頁反面及第二十
      頁、本院九十二年三月六日審判筆錄），另一證人即逮捕員警乙○○亦於偵訊
      及本院審理時證述情節相符，另外參以系爭機車停放與被告為盤查時之相關位
      置，系爭機車停放之位置乃在於高雄市○○路旁與被告遭盤查之位置係在伊犁
      街，兩者並非同一方向，而係在另一頭之轉角處，且中間亦有停放一部警車，
      此有相關位置圖一紙附卷可稽（參見偵查卷第二十九頁），依上開證人丁○○
      所述被告係直接該部機車停放處逃跑，衡諸常情，若非被告甲○○明知有該部
      機車停放該處，應不致於往警車方向逃跑，更何況被告在後方有員警追捕之情
      形，被告是否尚有餘力四處搜索並進而發現系爭機車電門上插有鑰匙未拔下而
      趨前騎車，實非無疑。
（四）另外，被告亦曾於九十年四月二十八日下午十時許，在高雄縣路竹鄉○○路二
      一五巷口，以相同手法竊取張金聰所有由張志全使用中之車牌號碼ＯＰＱ─一
      三０號重型機車，經本院於九十一年十一月二十二日以九十一年度易緝字第二
      四九號判處有期徒刑四月確定，有判決書一份在卷可稽，被告辯稱不具有開鎖
      之能力亦不足採信。綜上所述，被告上開所辯應係事後卸責之詞，不足採信。
      本件事證明確，被告竊盜犯行足堪認定。
二、核被告所為，係犯刑法第三百二十條第一項之普通竊盜罪。本院審酌被告正值青
    壯，不思正途取得財物，為滿足一己私慾，且於九十年間亦曾有竊盜之前科，此
    有本院被告院內索引卡紀錄表一紙在卷可憑，素行不良等一切情狀，量處如主文
    所示之刑，併諭知易科罰金之折算標準。
據上論斷，應依刑事訴訟法第二百九十九條第一項前段，刑法第三百二十條第一項、
第四十一條第一項，罰金罰鍰提高標準條例第一條前段、第二項，判決如主文。
本案經檢察官楊碧瑛到庭執行職務。
中      華      民      國     九十二   年      四     月     二十二    日
                                臺灣高雄地方法院刑事庭
                                    法  官  廖建瑜
右正本證明與原本無異。
如不服本判決，應於判決送達後十日內，向本院提出上訴狀。
                                    書記官  王翌翔
中      華      民      國     九十二   年      四     月     二十二    日
中華民國刑法第三百二十條
 (普通竊盜罪、竊佔罪)
意圖為自己或第三人不法之所有，而竊取他人之動產者，為竊盜罪，處五
年以下有期徒刑、拘役或五百元以下罰金。
意圖為自己或第三人不法之利益，而竊佔他人之不動產者，依前項之規定
處斷。
前二項之未遂犯罰之。


司法院資訊處製作；財團法人民間司法改革基金會備份。
